【裁判字號】    94,勞安上訴,3
【裁判日期】    950727
【裁判案由】    業務過失致死等
【裁判全文】
臺灣高等法院高雄分院刑事判決       94年度勞安上訴字第3號
上  訴  人  臺灣高雄地方法院檢察署檢察官
上  訴  人
即  被  告    九龍灣企業有限公司
兼 代 表 人   乙○○
被      告    庚○○
上列三人共同
選任辯護人  黃順天律師
上  訴  人
即  被  告  甲○○  男  民國○○年○月○○日生
                    身分證統一編號：Ｚ000000000號
                    住彰化縣埔心鄉○○村○○路77巷23號
            己○○  男  民國○○年○月○○日生
                    身分證統一編號：Ｚ000000000號
                    住彰化縣員林鎮源潭里三潭巷32號
上列二人共同
選任辯護人  張名賢律師
上列上訴人因被告等業務過失致死等案件，不服臺灣高雄地方法
院94年度勞安訴字第3號中華民國94年11月2日第一審判決（起訴
案號：臺灣高雄地方法院檢察署94年度偵字第5901號），提起上
訴，本院判決如下：
    主  文
原判決關於九龍灣企業有限公司、乙○○、甲○○、己○○部分
均撤銷。
甲○○從事業務之人，因業務上之過失致人於死，處有期徒刑捌
月。
九龍灣企業有限公司、乙○○、己○○均無罪。
其餘上訴駁回。
    事  實
一、甲○○係新風企業社（獨資）之負責人，係從事安裝抽風機
    及風扇工程業務之人，其自92年11月12日起即持續擔任九龍
    灣企業有限公司（下稱九龍灣公司）多項工程之協力廠商，
    轉包九龍灣公司之抽風機安裝工程。九龍灣公司於93年5 月
    間，因預計甲○○將自同年6月間起，出國至尼加拉瓜施作
    該公司承包之其它工程，乃詢問甲○○出國期間國內工程由
    何人代理處理，甲○○即告知由己○○代理，有工程直接傳
    真予己○○施工即可，甲○○於93年6月6日出國，同年7月
    21 日返國；又於同年8月15日出國，至同年9月21日返國。
    九龍灣公司於93年8月17日承攬復華機械股份有限公司（下
    稱復華公司）設於高雄市○○區○○街16號工廠所定作之「
    廠房屋頂喇叭型抽風機裝置工程」（包含提供該工程所需之
    喇叭型抽風機，以及將該抽風機裝置於屋頂之安裝工程）後
    ，即將該工程中之抽風機安裝工程部分轉包予甲○○之新風
    企業社，並直接將施工安裝週表傳真予己○○，己○○則找
    工人潘建平、周誌慶共同受僱於林漢之新風企業社，並於93
    年8 月31日共同前往上址復華公司之工廠，從事抽風機安裝
    工程之實際安裝施工。甲○○即新風企業社為上開安裝工程
    之再承攬人，為勞工安全衛生法所規定之雇主，應注意該抽
    風機安裝工程施工之屋頂距離地面高度達13公尺，為高度2
    公尺以上工作場所，其作業之開口部分，應設置有適當強度
    之圍欄、握把、覆蓋、張掛安全網或準備並使施作之勞工配
    戴適當強度之安全帶等防護措施，以防止勞工發生自高處墜
    落之危害。且當時並無不能注意設置圍欄、握把、覆蓋、張
    掛安全網或準備及使勞工配戴安全帶等防止墜落防護措施之
    情形存在，其竟於疏未注意設置上開防止墜落之防護設施，
    即貿然令勞工潘建平在全無任何防止墜落防護措施之情形下
    ，於高度達13公尺之前揭屋頂處從事安裝抽風機工程之施作
    ，且施工作業中亦無配掛安全帶，致潘建平於該日上午11時
    40分許，於該屋頂施工時，不慎自屋頂尚未裝入抽風機之挖
    孔開口處墮落地面，因而受有鈍力傷及顱內出血，於同日下
    午3時50分許傷重不治死亡。
二、案經高雄市政府警察局小港分局報請臺灣高雄地方法院檢察
    署檢察官偵查起訴。
    理  由
壹、被告甲○○有罪部分：
一、訊據被告甲○○矢口否認犯行，辯稱：伊於93年5 月間因同
    年6 月即將出國，乃介紹己○○負責轉包九龍灣公司之工程
    ，故其出國期間係由己○○直接施作九龍灣公司之工程，與
    伊無關，本件工程施作時，伊人在國外，故與伊無關，伊並
    非己○○、周誌慶、潘建平之僱主，況93年8 月17日新風企
    業社施作台亞公司之工程時，未依規定搭鷹架，所以遭九龍
    灣公司停權，不再派工作給新風企業社，本件案發時，新風
    企業社之員工均無工作做，伊並非被害人之雇主等語。
二、惟查：
（一）九龍灣公司於93年5月間，因預計甲○○將自同年6月間起
      ，出國至尼加拉瓜施作該公司承包之其它工程，乃詢問甲○○出國期間國內工程由何人代理處理，甲○○即告知由
      己○○代理，有工程直接傳真予己○○施工即可，甲○○
      於93年6月6日出國，同年7月21日返國；又於同年8 月15
      日出國，至同年9月21日返國。九龍灣公司於93年8月17日
      承攬復華公司前開「廠房屋頂喇叭型抽風機裝置工程」後
      ，即將該工程中之抽風機安裝工程部分轉包予當時人在國
      外之甲○○即新風企業社，並直接將施工安裝週表傳真予
      代理甲○○之己○○，由己○○負責實際至現場施作等情
      ，業經證人乙○○於原審審理中證述明白（見原審卷第
      152頁），核與證人即九龍灣公司之發包人員梁雲燕結稱
      ：本件九龍公司向復華公司承包之抽風機安裝工程，係轉
      包給甲○○即新風企業社，轉包方式係直接傳真給甲○○
      指定之代理人己○○等語（見原審卷第143、144頁），及
      九龍灣公司會計蔡幸純所證：己○○係作新風企業社之工
      程，並非作九龍灣公司之工程等語（見原審卷第138頁）
      相符。
（二）本件共同被告己○○雖亦於原審以證人身分證稱：伊與周
      誌慶、潘建平均係自93年6 月間起，直接受僱於九龍灣公
      司，本件工程，甲○○即新風企業社並未參與，事前亦不
      知情，更無約定本件工程甲○○可分得多少利潤等語（見
      原審卷第134 頁）；證人即甲○○臨時僱用之工人丁○○
      亦證稱：甲○○的工班告訴伊該工班遭九龍灣公司停權後
      ，即無從事九龍灣之工作等語（見本院卷第152-154 頁）
      。惟甲○○自92 年11 月12起，確係九龍灣公司之協力廠
      商，此有甲○○簽署未指定特定工程之「九龍灣公司、全
      益公司承包商入廠作業（承包外包工程）安全規定承諾書
      」1 份在卷可稽（見偵查卷第26、27頁），該「安全規定
      承諾書」並非針對特定工程，而係通案，即簽1 次後，往
      後的工程均要遵守，包商1 日可能要跑好幾場工程等情，
      亦經擔任九龍灣公司之下包多年之林明興於原審證述屬實
      （見原審卷第155 頁），足見甲○○即新風企業社確係九
      龍灣公司之協力廠商。又己○○於原審並證稱：一開始九
      龍灣公司並未告知伊工資如何計算，至94年8 月間始知裝
      1 台抽風機是2200元，伊94年6 月、7 月份的工資係由甲○○於8 月間分數次給伊，且伊有向梁燕雲請款，但領不
      到錢等語在卷（見原審卷130 頁），按諸常理，己○○若
      果受僱於九龍灣公司，而其施作九龍灣公司之工程均與甲○○即新風企業社無關，則其工資自無可能係由甲○○交
      付，更無可能無法向九龍灣公司直接領得款項。再者，己○○從未向九龍灣公司請款，均係由甲○○向該公司請款
      等情，亦經蔡幸純證述明確（見原審卷第138 頁），而甲○○亦不否認94年6 、7 間己○○施作之工程款係由伊向
      九龍灣公司請領，且其請領之款項均附發票，沒有己○○
      請款之發票等情在卷（見原審卷124 、125 頁），並有新
      風企業社93年7 月17日開立之發票1 張存卷可參（見原審
      卷第73頁），準此，九龍灣公司於甲○○出國期間並未直
      接僱用或將工程轉包予己○○應已明確，己○○上開證詞
      無非維護被告甲○○之詞，不足採信。被告甲○○就此雖
      辯稱：係己○○打電話告知伊無法向九龍灣公司領到錢，
      伊才打電話與九龍灣公司聯絡，九龍灣公司之人員表示因
      沒有讓己○○領過錢，要求第一次工資匯到伊帳戶，再由
      伊轉交己○○，伊基於幫忙的立場才同意等語，然衡諸事
      理，九龍灣若敢直接僱用或轉包本件工程予己○○，自無
      於己○○施作完畢後，反不敢直接支付工程款或工資予己○○之理，況直接受僱或轉包之人若係己○○，九龍灣公
      司將工程款交付予甲○○，如若甲○○未將款項轉交己○○，九龍灣公司豈非必須再支付己○○一次工程款或工資
      ，九龍灣公司亦無必要以此輾轉付款之方式徒增風險。被
      告甲○○此部分辯詞顯悖常理，不足採信。綜此，甲○○
      出國期間，九龍灣公司仍將抽風機安裝工程轉包予其經營
      之新風企業社，而未直接僱用或轉包予己○○施作，應可
      認定。此觀諸九龍灣公司93年7 月2 日之安裝週表仍記載
      「正本：甲○○、副本：己○○」及「（出國代理）：啟
      明」等內容及己○○並未簽署上開安全承諾書等情，益可
      明瞭（見原審卷第69、70頁）。此外，九龍灣公司就本件
      工程雖直接將安裝週表傳真予己○○，且該安裝週表上並
      未如先前記載己○○為「出國代理人」，固有該安裝週表
      1 張可為佐證（見原審卷第215 頁）。然被告甲○○於出
      國前即告知九龍灣公司其出國期間之代理人為己○○，已
      如前述，而甲○○與己○○於偵審中亦從未提及在93年8
      月間九龍灣公司承包復華公司本件抽風機安裝工程後，有
      另行直接由己○○向九龍灣公司轉包或受僱於九龍灣公司
      施工之情事，自不得僅以該安裝週表未表明己○○代理之
      旨，即推認本件工程係由己○○直接向九龍灣公司承包或
      受僱於九龍灣公司施作。
（三）新風企業社承包九龍灣公司之工程，實際施作者有3組，
      其中賴文喜帶班之工班從事九龍灣公司所承包台亞公司之
      工程時，因違反規定，遭中華台亞股份有限公司（下稱台
      亞公司）要求暫時停工，待甲○○返國對該工班再教育始
      得繼續工作等情，固經九龍灣公司負責製造風扇管理工作
      之丙○○於本院證稱明白（見本院卷第162頁），並有台
      亞公司93年8月17日所發之停工通知1張在卷可參（見本院
      卷第173頁）。惟該停工通知內容係台亞公司通知九龍灣
      公司暫時停止施工，並非九龍灣公司通知甲○○之所有工
      班停止全部轉包自九龍灣公司之工程甚明。又93年8月17
      日後，新風企業社即甲○○尚有另1組工班由己○○帶班
      ，繼續在國內九龍灣公司承包的很多工地施工等情，亦據
      丙○○到庭證述明白（見本院卷第163 頁），上開證人丁○○所述顯係維護被告之，並無可採。被告甲○○上揭所
      辯其工班因於93年8 月17日遭台亞公司停權，九龍灣公司
      即全面停止其工班之工作等語，殊非實在。
（四）己○○、周誌慶及死者潘建平進入上開復華公司之廠址施
      作本件抽風機安裝工程，均穿著九龍灣公司之制服，固為
      乙○○、己○○所不否認，且經證人即潘建平之配偶戊○○於本院證述明白（見本院卷第214 、219 、148 頁），
      惟九龍灣公司將工程轉包給其他包商，該包商仍都有穿九
      龍灣之制服，俾便辨識，此業經九龍灣公司之負責人乙○○供明在卷（見本院卷第214 頁）。衡諸事理，本件復華
      公司上開廠址之抽風機安裝工程係直接由九龍灣公司承包
      ，復華公司與其他轉包之包商並無直接關係，亦未直接接
      洽，則在復華公司之廠區施工之人員，自須穿著九龍灣公
      司之制服，始有辨識之功能。尚難僅以己○○、周誌慶及
      死者潘建平進入上開復華公司之廠址施作本件抽風機安裝
      工程，均穿著九龍灣公司之制服，即認定彼等係受僱於九
      龍灣公司。
（五）本件工程係由九龍灣公司轉包予被告甲○○即新風企業社
      ，既已認定如前。而甲○○承包之工程從未轉包予他人，
      亦經甲○○自承在卷（見本院卷第215 頁），且甲○○即
      新風企業社有其固定之工班負責實際施工等情，亦經證人
      丁○○到庭證稱明確（見本院卷158 、159 頁），則己○○、周誌慶及死者潘建平等人至案發現場從事抽風機之安
      裝工作，自係受僱於被告甲○○即新風企業社，甲○○為
      本件工程之再承攬人。按勞工安全衛生法第16條之規定，
      應負同法所定雇主之責任者，在事業單位以其事業招人承
      攬時，係指承攬人；再承攬者亦同。則再承攬之情形，僱
      主係指再承攬人（最高法院91年台上字第2129號、2383號
      判決參照）。據此，被告甲○○係本件工程之勞工潘建平
      的僱主應可認定。高雄市政府勞工安全局勞工檢查所認定
      本件工程係由己○○向九龍灣公司承攬（參發查卷二第
      1-10頁所附該所94年1 月14日高市勞檢一字第0940000420
      號函），尚非可採。
（六）本件抽風機安裝工程施工之屋頂距離地面高度達13公尺，
      為高度2 公尺以上工作場所，其作業之開口部分，應設置
      有適當強度之圍欄、握把、覆蓋、張掛安全網或準備並使
      施作之勞工配戴適當強度之安全帶等防護措施，以防止勞
      工發生自高處墜落之危害，勞工安全衛生法第5 條第1 項
      第5 款定有明文。且當時並無不能注意設置圍欄、握把、
      覆蓋、張掛安全網或準備及使勞工配戴安全帶等防止墜落
      防護措施之情形存在，其竟於疏未注意設置上開防止墜落
      之防護設施，即貿然令勞工潘建平在全無任何防止墜落防
      護措施之情形下，於高度達13公尺之前揭屋頂處從事安裝
      抽風機工程之施作，且施工作業中亦無配掛安全帶，致潘
      建平於該日上午11時40分許，於該屋頂施工時，不慎自屋
      頂尚未裝入抽風機之挖孔開口處墮落地面，因而受有鈍力
      傷及顱內出血，於同日下午3 時50分許傷重不治死亡等情
      ，並有現場相片4 張、相驗屍體證明書1 張及上開94年1
      月14日高市勞檢一字第0940000420號函及所附相片在卷足
      參（見相驗卷第48、49、57頁，發查卷二第1-10頁），應
      已明確。被告業務過失致死及違反勞工安全法之犯行均可
      認定。
三、被告甲○○及己○○亦以實際承攬施工安裝抽風機工程為業
    ，且本件復華公司之廠房屋頂抽風機安裝工程，又係由被告
    九龍灣公司承攬後，轉包予被告甲○○再承攬，其為僱主，
    竟違反勞工安全衛生法第5 條第1 項第5 款之規定，未於高
    度2 公尺以上工作場所，其作業之開口部分，疏未注意設置
    有適當強度之圍欄、握把、覆蓋、張掛安全網或準備並使施
    作之勞工配戴適當強度之安全帶等防護措施，以防止勞工發
    生自高處墜落之危害，致發生同法第28條第2 項第1 款之勞
    工死亡之職業災害，係犯勞工安全衛生法第31條第1 項之違
    反勞工安全衛生法致生死亡職災罪及犯刑法第276 條第2 項
    之業務過失致死罪。其所犯之業務過失致死罪與違反勞工安
    全衛生法致生職災2 罪，係一行為觸犯數罪名，屬想像競合
    ，應從一重之業務過失致死罪處斷。95年7 月1 日施行之刑
    法第55條但書係科刑之限制，非屬法律之變更，併此敘明（
    最高法院95年5 月23日刑事庭第八次會議決議參照）。原審
    對甲○○論罪科刑，固非無見，然其認定被告甲○○向九龍
    灣公司轉包本件工程後，又另行轉包予己○○，而認己○○
    為最後再承攬人，尚有未合。原判決據上論結欄漏引刑法第
    11條前段，【亦有疏漏】。檢察官上訴意旨認原判決量刑過
    輕（本院量刑之理由詳述於後）及被告甲○○上訴否認犯行
    雖均無理由，然原判決就被告甲○○部分既有上開可議，自
    應由本院撤銷改判。爰審酌被告甲○○以承攬抽風機、風扇
    等之安裝為業，竟均未備妥高處施工防止墜落之安全防護設
    備，致生本件職業災害，施工之被害勞工因此死亡，所生實
    害非輕，情節亦重，況其於犯罪後，矢口否認犯行，飾詞狡
    辯，且迄今未賠償予被害勞工之家屬，犯罪後之態度惡劣惟
    念其出於過失，尚非故意等一切情狀，量處如主文第2項所
    示之刑，以資懲儆。
貳、九龍灣公司、乙○○、己○○、庚○○無罪部分：
一、公訴意旨另以：乙○○係九龍灣公司負責人，其承攬本件復
    華公司廠區抽風機安裝工程後，又轉包予甲○○即新風企業
    社，甲○○又轉包予己○○，己○○再僱用潘建平、周誌慶
    等人，於93年8 月31日共同前往上址復華公司之工廠，從事
    該抽風機安裝工作。乙○○本應注意「承攬人就其承攬之全
    部或一部分交付再承攬時，應於事前告知並督促該承攬人有
    關其事業工作環境、危害因素暨勞工安全衛生法及有關安全
    衛生規定應採取之措施」之規定，而己○○與九龍灣公司負
    責指揮及協調之工作場所負責人庚○○亦明知雇主對於在高
    度2 公尺以上之高處作業，勞工有墜落之虞者，應使勞工確
    實使用安全帶、安全帽及其他必要之防護具；雇主僱用勞工
    於2 公尺之高度場所從事作業，應於該處設置護欄或護蓋等
    防護設備等規定，且依當時情形並無不能注意之情事，竟疏
    未設置防止作業人員墜落之設施，致潘建平於民國93年8 月
    31日11時40分許，於復華公司廠房屋頂施工時，未按規定使
    用安全帶、安全帽及其他必要防護設施下，不慎自高度約13
    公尺之屋頂挖孔處墜落地面，因而受有顱內出血，於同日15
    時50分許傷重不治死亡。因認被告乙○○、己○○、庚○○
    所為，均係犯刑法第276 條第2 項之業務過失致死罪嫌及違
    反勞工安全衛生法第5 條第1 項第5 款之規定，致生同法第
    28條第2 項第1 款之職業災害，請依同法第31條第1 項之規
    定論處；另被告九龍灣公司所為，則係違反勞工安全衛生法
    第5 條第1 項第5 款之規定，致生同法第28條第2 項第1款
    之職業災害，應依同法第31條第2 項之規定論處云云。
二、按「犯罪事實，應依證據認定之，無證據不得認定其犯罪事
    實」，又「不能證明被告犯罪者，應諭知無罪之判決」，刑
    事訴訟法154 條第2 項、第301 條第1 項分別定有明文。訊
    之被告乙○○、己○○、庚○○均否認犯行，乙○○辯稱：
    本件工程已轉包予甲○○即新風企業社，己○○、周誌慶及
    潘建平均非九龍灣公司僱用之工人，九龍灣公司並非潘建平
    之僱主等語；己○○辯稱：伊與周誌慶、潘建平均係受僱於
    九龍灣公司，潘建平並非受僱予伊，伊僅係本件工程之接頭
    人，並未承攬本件工程等語；庚○○則辯稱：伊只負責接洽
    業務，向客戶報價，將訂單拿回來，九龍灣公司在本件工程
    現場並無派出任何人員等語。
三、經查：
（一）九龍灣公司已將本件工程轉包予甲○○即新風企業社，而
      己○○並未向甲○○再轉包本件工程，依勞工安全法第16
      條之規定，再承攬人甲○○始為同法第5 條所指之「僱主
      」，而負有該條第1 項第5 款所定應有符合標準之必要安
      全衛生設備，以防止有墜落之虞之作業場所所引起之危害
      的義務。九龍灣公司之負責人乙○○、員工庚○○，以及
      己○○既非「僱主」，自無此義務，即均無構成同法第31
      條第1 項之罪的餘地，九龍灣公司亦無成立同條第2 項之
      罪的可能。
（二）本件工程係由九龍灣公司與己○○聯絡，己○○再與潘建
      平接洽至現場施工等情，固為己○○所不否認（見本院卷
      第46頁），而證人李有勉於原審亦證稱：本件工程施工當
      日係由被告己○○帶工人至現場，且己○○亦表明係施工
      之領班等語（見原審卷第158 頁）。然此僅能證明己○○
      為本件工程接頭之人，及施工當時帶班之人，己○○既非
      僱主仍無設置防止被害人自高處墜落之設備之注意義務，
      對被害人潘建平之死亡尚無過失可言。
（三）乙○○為本件工程之承攬人九龍灣公司之負責人，依勞工
      安全衛生法第17條，本應注意「承攬人就其承攬之全部或
      一部分交付再承攬時，應於事前告知並督促該承攬人有關
      其事業工作環境、危害因素暨勞工安全衛生法及有關安全
      衛生規定應採取之措施」，其未就本件工程之有關工作環
      境、墜落危害因素及勞工於開口邊緣作業時，應採取安全
      衛生相關之必要措施等注意事項告知再承攬人甲○○，固
      與上開規定有違，此業經勞工安全檢查所函覆明確（見發
      查卷二第9頁），然甲○○自92年間即為九龍灣公司抽風
      機安裝工程之協力廠商，且於高處從事安裝工作應設置防
      止墜落之相關設施，乃工安常識，其自無不知之理，乙○○未能依勞工安全法盡提醒告知之責，固有疏失，然此疏
      失於通常情形，尚不致使本件被害人因而墜落死亡，其間
      尚未存有相當因果關係，自難以刑法第276條第2項之業務
      過失致死罪相繩。
（四）九龍灣公司於抽風機或風扇之安裝工程施工時，從未派員
      到場一節，業據共同被告乙○○、甲○○、己○○於原審
      審理時以證人身分供證明確（見原審卷第151、154頁，第
      124頁，第131頁），核與證人即九龍灣公司負責發包業務
      之梁雲燕審理時所證：九龍灣公司並未派庚○○到現場等
      詞相符（見原審卷第145、146頁），且被告庚○○於本件
      工程施工時亦確實未至現場一情，亦據證人即復華公司廠
      長李有勉於審理中證述屬實（見原審卷第158頁）。被告
      並非本件施工之現場負責人應可認定。此徵諸梁雲燕以及
      九龍灣公司會計蔡幸純在原審審理時均證稱：庚○○係九
      龍灣公司之業務（見原審卷第139、145頁），證人梁雲燕
      並證稱：庚○○取得業務後，即交由九龍灣公司小姐處理
      發包，不用至現場負責指揮等語（見原審卷第145頁），
      益可明瞭。被告庚○○上開所辯應屬實在，此外復無其他
      任何積極證據足證被告庚○○有何過失，公訴意旨所指之
      被告庚○○犯行，應屬不能證明。
四、綜上所述，公訴意旨所指被告九龍灣公司、乙○○、己○○
    之犯行，均屬無法證明，原審遽予論罪科刑，尚有未洽，檢
    察官上訴指摘原判決就此部分量刑過輕為無理由；被告九龍
    灣公司、乙○○、己○○上訴否認犯行均有理由；爰由本院
    撤銷改判，對被告九龍灣公司、乙○○、己○○為無罪之諭
    知。又原判決諭知庚○○無罪，認事用法俱無違誤，應予維
    持，檢察官上訴意旨指摘原判決此部分不當，並無理由，應
    予駁回。
據上論斷，應依刑事訴訟法第368 條、第369 條第1 項前段、第
364 條、第299 條第1 項前段、第301 條第1 項，勞工安全衛生
法第31條第1 項，刑法第11條前段、第55條、第276 條第2 項，
刑法施行法第1 條之1 ，判決如主文。
本案經檢察官林應華到庭執行職務。
中    華    民    國    95    年    7   月    27      日
                    刑事第八庭審判長法  官  李炫德
                                    法  官  李淑惠
                                    法  官  蔡國
以上正本證明與原本無異。
如不服本判決應於收受本判決後10日內向本院提出上訴書狀，其
未敘述上訴理由者，並得於提起上訴後10日內向本院補提理由書
狀（均須按他造當事人之人數附繕本）「切勿逕送上級法院」。
中    華    民    國    95    年    7   月    27      日
                                    書記官  翁心欣
附錄本判決論罪法條：
中華民國刑法第276條第2項
從事業務之人，因業務上之過失犯前項之罪者，處5 年以下有期
徒刑或拘役，得併科3000元以下罰金。
勞工安全衛生法第 31 條
違反第5 條第1 項或第8 條第1 項之規定，致發生第28條第2 項
第1 款之職業災害者，處3 年以下有期徒刑﹑拘役或科或併科新
台幣15萬元以下罰金。
法人犯前項之罪者，除處罰其負責人外，對該法人亦科以前項之
罰金。


司法院資訊處製作；財團法人民間司法改革基金會備份。
